臺灣板橋地方法院刑事判決　　　　　　　95年度訴字第3750號
公　訴　人　臺灣板橋地方法院檢察署檢察官
被　　　告　乙○○
　　　　　　　　　　（現於臺灣臺北看守所）
　　　　　　丙○○
上列被告因違反毒品危害防制條例案件，經檢察官提起公訴（95
年度偵字第24383 號），本院判決如下：
    主  文
乙○○轉讓第一級毒品，累犯，處有期徒刑壹年肆月，扣案之第
一級毒品海洛因貳包（共毛重壹點柒公克、驗餘淨重壹點壹伍公
克，純質淨重零點捌公克）、第二級毒品甲基安非他命壹包（
毛重肆點參貳伍公克，驗餘淨重肆點貳玖貳公克）均沒收銷燬。
丙○○無罪。
    事  實
一、乙○○前因連續施用第一級、第二級毒品案件，經本院以九
    十一年訴字第一四四一號判決分別判處有期徒刑八月、六月
    ，應執行有期徒刑一年一月確定，於民國九十三年十一月七
    日縮短刑期執行完畢（於本件構成累犯）；另因施用第一級
    、第二級毒品案件，經本院以九十五年度訴字第二七四○號
    判決分別判處有期徒刑十月、有期徒刑八月，應執行刑有期
    徒刑一年四月確定，尚未執行完畢。詎仍無悛悔之意，明知
    海洛因、甲基安非他命係毒品危害防制條例中之第一、二級
    毒品，不得轉讓，竟仍基於轉讓第一級毒品海洛因、第二級
    毒品安非他命之犯意，分別（一）於九十五年十月十六日，
    在臺北縣板橋市新海橋旁，無償轉讓海洛因一包（約○點一
    公克）予丙○○（所涉施用毒品犯行部分，另案由檢察官偵
    辦）施用；（二）於九十五年十月十七日，在臺北縣板橋市
    ○○路○段五十巷三十六號樓下，無償轉讓海洛因一包（約
    ○點一公克）予丙○○施用；（三）於九十五年十月十八日
    ，在臺北縣板橋市○○路○段五十巷三十六號十八樓之七，
    無償轉讓海洛因二包（共毛重一點七公克、驗餘淨重一點一
    五公克，純質淨重零點三八公克）、甲基安非他命一包（毛
    重四點三二五公克，淨重四點二九二公克）予丙○○。嗣於
    九十五年十月十八日下午八時許，丙○○在臺北縣板橋市○○○路介壽公園內，與一名不詳姓名女子交談中，惟該女子
    驚見員警到來，倉皇離去；經警見丙○○行跡可疑，上前盤
    檢而當場查獲，為警扣得丙○○持有之海洛因二包（共毛重
    一點七公克、驗餘淨重一點一五公克，純質淨重零點三八公
    克）、甲基安非他命一包（毛重四點三二五公克，淨重四點
    二九二公克）等物。復經丙○○偕同員警前往臺北縣板橋市
    ○○路○段五十巷三十六號十八樓之七，經屋主己○○同意
    搜索，而查獲乙○○持有之海洛因一包（驗餘淨重一點二八
    公克）、甲基安非他命一包（淨重四點四公克，毛重四點八
    三四公克，驗餘毛重四點八○九公克）、分裝袋十六只、安
    非他命吸食器一組、分裝匙一支等物。
二、案經臺北縣政府警察局刑事警察大隊報請臺灣板橋地方法院
    檢察署檢察官偵查起訴。
    理  由
一、關於證據能力之說明：
（一）被告乙○○及丙○○於警詢、偵查時所為之供述，分別屬
      於該管司法警察、檢察官本於刑事訴訟法規定所賦偵查犯
      罪職務權限，對之於偵查中所為調查、訊問而製作之紀錄
      文書，而被告之警詢及偵查筆錄僅爭執其證明力，而非證
      據能力（見本院九十六年四月二十六日準備程序筆錄第三
      頁），本院衡諸其作成之情況，係從事業務之人於業務上
      所製作之紀錄或證明文書，且均無顯不可信之情況，又其
      於警詢、偵查時所為之不利於已之供述，並無受有強暴、
      脅迫、恐嚇、詐欺甚且疲勞訊問等不正方法，違反其意願
      而取供之情事，因認被告於警詢、偵訊時所為之供述，其
      任意性並無重大疵議可言，依刑事訴訟法第一百五十八條
      之四反面解釋、第一百五十九條之四第一款、第二款、第
      一百五十六條第一項、第一百五十八條之二第一項得採為
      本案犯罪事實認定之證據。
（二）次按刑事訴訟法第一百二十二條規定：「對於被告或犯罪
      嫌疑人之身體、物件、電磁紀錄及住宅或其他處所，必要
      時，得搜索之。」。又，搜索，應用搜索票，且搜索之執
      行，除由法官或檢察官親自實施外，由檢察事務官、司法
      警察官或司法警察執行，同法第一百二十八條第一項、第
      一百二十八條之二第一項亦均定有明文，故司法警察對於
      被告或犯罪嫌疑人之身體、物件、電磁紀錄及住宅或其他
      處所，於有必要時，得為搜索，且應使用搜索票，其程序
      始屬合法。再，刑事訴訟法第一百三十三條第一項：「可
      為證據或得沒收之物，得扣押之。」，則司法警察執行合
      法之搜索程序，因此取得物品，如認可為證據或得沒收之
      物，得扣押之，而該扣押物品，當然具備證據能力。換言
      之，如該扣押物品，係執行人員因違法搜索程序取得者，
      該物品已為先前實施違法搜索程序影響，應不得作為證據
      。惟以，刑事訴訟法第一百三十一條之一另規定：「搜索
      ，經受搜索人出於自願性同意者，得不使用搜索票。但執
      行人員應出示證件，並將其同意之意旨記載於筆錄。」，
      故而，執行人員於出示證件，經受搜索人自願同意後，得
      對受搜索人之身體、物件、電磁紀錄及住宅或其他處所進
      行搜索，因此取得之物，如可為證據或得沒收之物，自得
      予以扣押，當不待言。是查，本案被告丙○○有於事實欄
      所述時、地，為警攔查，查扣得第一級毒品海洛因二包、
      第二級毒品甲基安非他命一包等物，依上說明，本案扣得
      上述物品，其搜索扣押取得程序俱屬合法，則前開扣案物
      ，亦可為證據。
二、有罪部分
（一）訊據被告乙○○矢口否認有於上述時地轉讓第一級毒品海
      洛因、第二級毒品甲基安非他命予丙○○施用之犯行，辯
      稱：係與丙○○共同出資購買毒品云云。惟查：被告乙○○分別於九十五年十月十六日、九十五年十月十七日，在
      臺北縣板橋市新海橋旁、臺北縣板橋市○○路○段五十巷
      三十六號樓下，無償轉讓海洛因（各約○點一公克）予丙○○施用之事實，分別據被告丙○○及被告乙○○於警詢
      中及檢察官偵訊時供明在卷（件偵查卷第十頁、第十六頁
      、第五十五頁、第五十六頁），且均戶核相符。被告丙○○於九十五年十月十九日在臺北縣政府警察局刑警大隊偵
      三隊接受警詢時陳述稱：「（你向乙○○拿過何種毒品？
      於何時、地？前後幾次？）拿過海洛因及安非他命，....
      ，第一次於九十五年十月十六日在板橋市新海橋旁，我向
      乙○○拿海洛因一包，重量約○點一公克，沒有付錢。第
      二次於九十五年十月十七日在板橋市後火車站中山路一段
      五十巷三十六號樓下，我向乙○○拿海洛因一包，重量約
      ○點一公克，沒有付錢。第三次於九十五年十月十八日十
      七時五十分，在臺北縣板橋市○○○路介壽公園，即被警
      方查獲地點，取出以衛生紙包覆海洛因二包、安非他命一
      包，注射針筒一支」等語（九十五年度偵字第二四三八三
      號偵查卷宗第十六頁）。被告丙○○於九十五年十月十九
      日偵查訊問時，亦供稱：「（施用毒品何來？）都是乙○○給我的，她沒有跟我收錢」、「（給過你幾次？）給過
      二、三次都是海洛因及安非他命。且都是從九十五年九月
      以後迄今的事」等語（九十五年度偵字第二四三八三號偵
      查卷宗第五十六頁）。又被告乙○○於九十五年十月十九
      日偵查訊問時，亦供稱：「（共交毒品幾次給丙○○施用
      ？）海洛因三次。安非他命一次。都是最近這一、二個月
      的事，我都沒有跟他收錢」等語（九十五年度偵字第二四
      三八三號偵查卷宗第五十五頁）。是被告丙○○於警詢及
      偵查中、被告乙○○於偵查中，皆已明確指述乙○○於上
      述時地轉讓第一級毒品海洛因、第二級毒品甲基安非他命
      之過程，雖被告丙○○於本院審理時以證人身分具結後改
      稱未向被告乙○○拿第一級毒品海洛因、第二級毒品甲基
      安非他命，顯係事後迴護之詞，不足採信。
（二）警方於九十五年十月十八日下午八時許，在臺北縣板橋市
      ○○○路介壽公園內查獲丙○○持有第一級毒品海洛因二
      包（共毛重一點七公克、驗餘淨重一點一五公克，純質淨
      重零點三八公克）、甲基安非他命一包（毛重四點三二五
      公克，淨重四點二九二公克），經送行政院衛生署管制藥
      品管理局及法務部調查局鑑定後，認扣案之物品確係第一
      級毒品海洛因及第二級毒品安非他命，有行政院衛生署管
      制藥品管理局九十五年十二月二十四日管檢字第○九五○○一一九七八號鑑定書、法務部調查局九十五年十二月二
      十四日調科壹字第○九五二三○五二三四○號鑑定書各一
      份、現場採證照片十幀等在卷可按（見本院卷宗第六十三
      頁至六十八頁、九十五年度偵字第二四三八三號偵查卷第
      四十四頁至五十二頁），足認其二人所搜得之物，確為第
      一級毒品海洛因、第二級毒品甲基安非他命無疑。是被告
      乙○○確有於上述時地轉讓第一級毒品海洛因、第二級毒
      品甲基安非他命予丙○○，洵可認定。
三、核被告乙○○所為，係犯毒品危害防制條例第八條第一項、
    第二項之轉讓第一級、第二級毒品罪。被告就上開轉讓第一
    級毒品海洛因、第二級毒品甲基安非他命犯行，其轉讓前持
    有毒品之低度行為為轉讓之高度行為所吸收，不另論罪。再
    者被告三次轉讓第一級毒品海洛因之犯行，雖屬自然上三個
    行為，然時間密接，方法相同，觸犯構成要件相同之罪，且
    均係出於使丙○○施用抵癮之動機所為，顯係基於單一犯意
    接續所為之，為接續犯之實質上一罪，應論以轉讓第一級毒
    品一罪為已足。又被告於九十五年十月十八日同時、同地轉
    讓第一級毒品海洛因二包及第二級毒品安分他命一包與被告
    丙○○之行為，係一行為觸犯轉讓第一級毒品罪及轉讓第二
    級毒品罪二罪，屬於想像競合犯，應從一重，依轉讓第一級
    毒品罪處斷。被告前因連續施用第一級、第二級毒品案件，
    經本院以九十一年訴字第一四四一號判決分別判處有期徒刑
    八月、六月，應執行有期徒刑一年一月確定，甫於民國九十
    三年十一月七日縮短刑期執行完畢，此有臺灣高等法院被告
    前案紀錄表附卷足參，其於有期徒刑執完畢後五年以內，故
    意再犯本件有期徒刑以上之罪，為累犯，應依刑法第四十七
    條第一項之規定加重其刑。爰審酌被告確有事實欄所載之犯
    罪科刑紀錄，有臺灣高等法院被告前案紀錄表在卷足據，足
    認其素行不佳，而海洛因及甲基安非他命對人體戕害至鉅，
    被告以之轉讓予他人，所造成之危害非輕，惟先後轉讓之數
    量非鉅，轉讓對象亦僅一人，並其犯罪後之態度等一切情狀
    ，量處如主文所示之刑，以資懲儆。被告丙○○身上查獲之
    第一級毒品海洛因二包（共毛重一點七公克、驗餘淨重一點
    一五公克，純質淨重零點三八公克）、甲基安非他命一包（
    毛重四點三二五公克，驗餘毛重四點二九二公克），為被告
    乙○○轉讓毒品犯罪所用之物，均應依毒品危害防制條例第
    十八條第一項前段沒收銷燬之。至於扣案之分裝勺管一支、
    電子磅秤一臺、分裝袋十六只、施用安非他命吸食器一組及
    注射針筒一支，分別為被告乙○○及丙○○施用第一、二級
    毒品所用，業據被告二人供承在卷，惟與本件轉讓毒品犯行
    無涉，自非本案所應宣告沒收或諭知銷燬之物，應此敘明。
四、無罪部分
（一）公訴意旨另以：被告乙○○於九十五年十月十八日，在臺
      北縣板橋市○○路○段五十巷三十六號十八樓之七，交付
      海洛因二包（驗餘淨重共計一點一五公克）、甲基安非他
      命一包（毛重四點三二五公克，驗餘毛重四點二九二公克
      ）予被告丙○○後，指示丙○○至臺北縣板橋市○○○路
      介壽公園內，將海洛因轉交予某不詳姓名年籍之女子，嗣
      於九十五年十月十八日下午八時許，丙○○果聽命前來臺
      北縣板橋市○○○路介壽公園內，見到該女子後，二人交
      談中，惟該女子驚見員警到來，倉皇離去；經警見丙○○
      行跡可疑，上前盤檢而當場查獲，並於公園矮牆上，為警
      扣得丙○○放置之海洛因二包（驗餘淨重共計一點一五公
      克，空包裝總重○點四九公克）、甲基安非他命一包（毛
      重四點三二五公克，驗餘毛重四點二九二公克）等物。因
      認被告乙○○、丙○○此部份所為，係共同涉犯毒品危害
      防制條例第八條第五項、第一項之轉讓第一、二級毒品未
      遂罪嫌。
（二）公訴人認被告乙○○、丙○○共同涉有上開轉讓第一、二
      級毒品未遂罪嫌，係以被告乙○○、丙○○九十五年十月
      十九日之警詢筆錄、偵查訊問筆錄及證人即查獲員警甲○○於九十五年一十月二日偵查時之證述為其所憑之論據。
      訊據被告乙○○、丙○○均堅決否認有轉讓毒品予該不詳
      姓名年籍之女子之犯行，被告乙○○辯稱：「那天我在板
      橋買衣服，有一名女子名為小喬，他說要來找我，他之前
      偷過我的錢包，我就請我乾弟弟丙○○要回去時，順便去
      介壽公園把她帶過來，我要問他偷我皮包的事，那天我與
      我乾弟弟合買一包安非他命八點五公克，我們一人分得四
      公克，我忘了買多少海洛因，反正我們就是一人出一半的
      錢，東西也是一人一半，... 我沒有拿東西給小喬，我只
      是請我弟弟去介壽公園把小喬帶過來」等語（見本院卷宗
      九十六年四月二十六日準備程序筆錄第二頁至第三頁）。
      又被告丙○○亦辯稱：「那天是乙○○叫我帶一個女生去
      找她，因為當天是我要回去了，我要出門，她叫我到公園
      帶一個女生，我去到那邊，看到警察，見到警察要過來了
      ，就把身上的東西要丟掉。我沒有跟乙○○要轉讓毒品給
      那個女的」、「那個女生我也不認識，就是聽乙○○說是
      穿什麼衣服怎麼樣，我去公園問那個女生是不是要找乙○○，然後那個女生站起來，我看到警察過來，那個女生就
      跑掉了，我把身上的東西丟在地上，警察以為我是要交付
      的」等語（見本院卷宗九十六年一月三日準備程序筆錄第
      二頁至第三頁）。
（三）按犯罪事實應依證據認定之，無證據不得認定犯罪事實；
      又不能證明被告犯罪者，即應諭知無罪之判決，刑事訴訟
      法第一百五十四條第二項、第三百零一條第一項分別定有
      明文。次按認定不利於被告之事實，須依積極證據，苟積
      極證據不足為不利於被告事實之認定時，即應為有利於被
      告之認定，更不必有何有利之證據。又認定犯罪事實所憑
      之證據，雖不以直接證據為限，間接證據亦包括在內，然
      而無論直接或間接證據，其為訴訟上之證明，須達於通常
      一般人均不致有所懷疑，而得確信其為真實之程度，始得
      據為有罪之認定，最高法院三十年上字第八一六號及七十
      六年臺上字第四九八六號判例意旨可資參照。
（四）經查：本件被告乙○○、丙○○二人均堅決否認有轉讓毒
      品予該不詳姓名年籍之女子之犯行，雖被告丙○○於警詢
      及偵查中曾供稱受被告乙○○之指示，將毒品海洛因轉交
      予公園內之不詳姓名之女子云云，然此部份之供述嗣後為
      被告丙○○於本院審理時所否認，且並無同案被告乙○○
      相符之供述。被告丙○○嗣於本院審理時供稱：「當時是
   　 我和乙○○一起去購買毒品，向乙○○的朋友購買毒品，
      她朋友住在樹林，我們在路邊買，買完之後回到板橋後車
      站那邊分毒品，我分到二包海洛因，其實是一包海洛因，
      我把它稀釋成二包，及一包安非他命，我剛好要回家，乙○○說她朋友在公園，乙○○叫我去那邊帶那個女的去找
      乙○○，我到公園時看到那個女孩子時，我問她是否是乙○○的朋友時，警察就過來了，我很緊張就把東西丟掉，
      那時候我把東西分別放在二側口袋裡面，我緊張就把一邊
      口袋裡面的東西丟在現場，警察過來就先摸我的口袋，先
      是搜到我口袋裡面的東西，然後就看到路邊的那一包，就
      直接問我說雞蛋（就是乙○○的綽號）人呢？他們就叫我
      帶他們去找她。（問：該名女子？）那個女孩就跑掉了，
   　 在警察抓我的時候，那個女孩就跑掉了。（問：有無把海
      洛因一包或安非他命一包放在公園的矮牆上要給那名女孩
      子？）那時警察過來，在那個女孩附近，我就隨便把口袋
 　   裡面的壹包丟出來，就是放在與針筒一起的壹包，放在矮
      牆上的那包就是我丟掉的那一包，我也順便要丟針筒，但
      針筒卡在褲袋，所以沒有丟掉。【問：你在偵訊時，檢察
 　   官問你乙○○是否有教唆你攜帶二包安非他命、一包海洛
      因，至介壽公園以丟、撿方式交給該名女子，你為何會如
      此回答？（提示並告以要旨）】當時在警詢時，乙○○她
　    好像要承擔全部責任，我覺得好像被乙○○設計，我就說
      毒品是她要我交給別人的，我覺得這樣講我沒有責任。當
      時我們分完毒品，我要回去時，她叫我去公園順便去帶她
      朋友找她，我去時就被警察抓了，而且警察就問我雞蛋人
      呢，我心想為何警察剛好在那邊，所以我才認為是她設計
      我的。（何時發現警察？）我去那裡時就覺得怪怪的，他
    　們都在附近，我不認識那個女的，雞蛋跟我講說她穿什麼
      衣服，我就走過去，我就問她是否是雞蛋的朋友，問完警
      察就過來，那個女子還沒有回答我的話，我就覺得她臉色
      怪怪的，她沒有講話，她晃一晃，警察過來，她就跑了，
      甲○○警察就去追她了，我和那個女的還沒有講話，她沒
      有回答我的話，她站起來，臉色怪怪的，警察來了，她就
      跑了。」等語（見本院九十六年三月八日審理筆錄）。是
      依被告丙○○上開所供，其係因見警方上前欲盤查，一時
      心虛故將口袋內之一包海洛因丟棄於矮牆旁。經核與證人
      即小隊長丁○○所證相符，其證稱：「那時我是小隊長，
　  　當時我是在介壽公園附近注意有無販毒的可疑跡象，因為
      那裡常有人在販賣毒品。（問：丙○○是如何被查獲的？
      ）當時我的位置不是在他的左右，我是在介壽公園對面的
      馬路，馬路約有從證人席到法臺的距離，然後，我看丙○○的行跡可疑，我的同仁戊○○就是在他們的前面，他偽
      裝散步，我們覺得他們行跡可疑，所以就過去盤查，我在
      對面馬路看到他把一包東西放在公園的矮牆上。
　　　（問：是否為偵卷第44頁照片所示（提示）？）是第44頁
  　　及第45頁上方的照片。（問：丙○○丟毒品在現場的目的
      為何？）我認為他是心虛，要逃避責任，他丟了一包，身
 　   上另外還有一包。（問：你們盤查前他就心虛要跑了？）
    　對。（問：該名女子人呢？）我有看到他，但是那時還沒
      有交易，我們要盤查時那個女孩子就偷偷跑了。」等語（
      見本院九十六年四月二二十六日筆錄）。而證人即查獲員
      警甲○○、丁○○分別於偵查中、審理中所為之證述，均
      證稱僅看見被告丙○○有接近該姓名年籍不詳之女子，並
      將該一包海洛因毒品丟棄於矮牆旁，而未有看見丙○○有
      轉讓毒品予該女子（見本院九十六年三月八日及四月二十
      六日審理筆錄），則被告丙○○究係因見警方盤查而心虛
      丟棄毒品，或係以丟置於矮牆之方式欲轉讓毒品，尚非無
      疑。本件除了上開被告丙○○於警詢、偵查中及審理時前
      後不一之供述外，並無其他確切證據作為補強證據，以擔
      保被告丙○○供述之真實性，單憑被告丙○○之供述，自
      不能遽為不利於被告丙○○及乙○○之認定；又臺灣板橋
      地方法院檢察署檢察官於九十五年十一月二日訊問證人即
      查獲員警甲○○現場有無監視器，其答稱公園對面的店家
      設有一支監視器，但沒有照向案發地，此外沒有其他監視
      器等語（見九十五年度偵字第二四三八三號偵查卷宗第六
      十六頁）。又復查卷內亦無其他積極證據足資證明被告丙○○有何公訴意旨所指於上述時、地轉讓毒品海洛因二包
      及安非他命一包予該姓名年籍不詳之女子而未遂之犯行，
      本院尚難僅憑被告丙○○前後不一之自白及員警甲○○片
      面轉述之證詞，遽認被告丙○○及乙○○有上開轉讓毒品
      未遂之犯行，本件此部份之犯罪事實尚屬不能證明。
（五）綜上所述，被告丙○○此部份之犯嫌，依公訴人所舉各項
      證據方法，尚無法證明被告丙○○確有犯毒品危害防制條
      例第八條第五項、第一項之轉讓第一、二級毒品未遂罪，
      而使本院達於確信其涉有上述罪嫌之程度。此外，復查無
      其他積極證據足認被告丙○○有公訴意旨所指罪行，揆諸
      首揭說明，既不能證明被告丙○○犯罪，自應為其無罪之
      諭知。至於公訴意旨所指被告乙○○與丙○○涉共同轉讓
      第一級、第二級毒品未遂罪嫌，被告乙○○此部份轉讓第
      一級、第二級毒品未遂之犯行雖屬不能證明，惟公訴人認
      乙○○此部份之犯行與前開經起訴論罪科刑部分為單一犯
      罪之裁判上一罪關係，爰不另為無罪之諭知，併此敘明。
據上論斷，應依刑事訴訟法第二百九十九條第一項前段、第三百
零一條第一項，毒品危害防制條例第八條第一項、第二項、第五
項、第十八條第一項前段，刑法第十一條前段、第五十五條前段
、第四十七條第一項，判決如主文。
本案經檢察官張瑞娟到庭執行職務。
中　　華　　民　　國　　96　　年　　6 　　月　　21　　日
                  刑事第七庭   審判長法　官   胡堅勤
                                     法　官   李君豪
                                     法　官   王瑜玲
以上正本證明與原本無異
如不服本判決應於送達後10日內向本院提出上訴狀
                                書記官　梁宜庭
中　　華　　民　　國　　96　　年　　6 　　月　　22　　日
附錄本案論罪科刑法條全文：
毒品危害防制條例第八條
轉讓第一級毒品者，處一年以上七年以下有期徒刑，得併科新臺
幣一百萬元以下罰金。
轉讓第二級毒品者，處六月以上五年以下有期徒刑，得併科新臺
幣七十萬元以下罰金。
轉讓第三級毒品者，處三年以下有期徒刑，得併科新臺幣三十萬
元以下罰金。
轉讓第四級毒品者，處一年以下有期徒刑，得併科新臺幣十萬元
以下罰金。
前四項之未遂犯罰之。
讓毒品達一定數量者，加重其刑至二分之一，其標準由行政院定
之。
